臺灣橋頭地方法院民事判決
111年度橋簡字第71號
原      告  古嘉鈴  

被      告  王宣裕  
上列當事人間請求遷讓房屋等事件，本院於民國111年3月23日言
詞辯論終結，判決如下：
    主  文
被告應將門牌號碼高雄市○○區○○路○○巷○○○弄○○號房屋遷讓返還
予原告。
被告應自民國一一○年十一月二十四日起至遷讓返還上開房屋之
日止，按月給付原告新臺幣陸仟元。
訴訟費用由被告負擔。
本判決得假執行。但被告如以新臺幣壹拾捌萬元為原告預供擔保
，免為假執行。
    事實及理由
一、按簡易訴訟之訴狀送達後，原告不得將原訴變更或追加他訴
    ，但請求基礎事實同一，擴張或減縮應受判決事項之聲明者
    ，不在此限，民事訴訟法第436條第2項、第255條第1項第2
    款、第3款定有明文。本件原告起訴時原請求：㈠、被告應將
    坐落於高雄市○○區○○路○○巷00弄00號之房屋騰空遷讓返還原
    告，並自民國110年8月14日遷讓日止，按月給付原告新臺幣
    （下同）6,000元；㈡、被告應給付原告30,000元；㈢、願供
    擔保，請准宣告假執行。嗣於訴狀送達後，變更聲明如主文
    第1、2項所示（見本院卷第103頁）。經核原告前、後聲明
    所據，均係基於兩造租賃門牌號碼高雄市○○區○○路○○巷00弄
    00號房屋（下稱系爭房屋）所生爭議此同一事實，僅於起訴
    後，按租期屆滿日予以變更並特定聲明，徵諸上揭規定，尚
    無不合，爰予准許。
二、原告主張：被告前向原告承租系爭房屋，兩造約定租賃期間
    自109年10月15日起至110年10月14日止，每月租金6,000元
    ，押金50,000元，並簽訂有租賃房屋契約書1份（下稱系爭
    租約）。嗣系爭租約到期後，被告未返還系爭房屋，且積欠
    原告從110年4月計算至租期屆滿之日，共6個月租金36,000
    元未還。因此，系爭租約之租期既於110年10月14日屆滿，
    被告卻仍繼續占有使用系爭房屋，並使原告受有無法使用之
    損害，原告自得請求被告返還系爭房屋，並請求被告按月給
    付相當於租金之不當得利。另被告繳付之押金，經扣除積欠
    租金36,000元後，餘額8,000元僅得抵充相當於租金之不當
    得利至110年11月23日（計算式：每月租金6,000元÷30日＝每
    日租金數額200元，相當於租金之不當得利數額同此數，故8
    ,000元可抵充40日，即從110年10月15日至110年11月23日）
    。為此，依法提起本訴，請求被告遷讓返還系爭房屋，並自
    110年11月24日起至遷讓返還系爭房屋之日止，按月給付原
    告相當租金之不當得利6,000元等語。聲明：如主文第1、2
    項所示；願供擔保，請准宣告假執行。
三、被告則以：兩造有簽訂系爭租約沒有錯，原告主張的押金及
    積欠租金數額也沒有錯，另對原告主張相當於租金之不當得
    利這些都沒有意見。但被告不願意返還系爭房屋，乃因該屋
    本係被告出售予原告，且兩造簽訂房屋買賣契約時，已約明
    被告在5年內可以加價500,000元買回，未料，被告要求買回
    系爭房屋，原告卻以該屋仍有其他共有人及其他理由推託，
    故被告不願付房租也不願返還房屋等詞置辯。
四、本院得心證之理由：
㈠、按承租人應依約定日期，支付租金；承租人於租賃關係終止
    後，應返還租賃物，民法第439條前段、第455條前段分別定
    有明文。另無法律上原因而受利益，致他人受損害者，應返
    還其利益，民法第179條前段同已明定。而依不當得利之法
    則請求返還不當得利，以無法律上之原因而受利益，致他人
    受有損害為其要件，故其得請求返還之範圍，應以對方所受
    之利益為度，非以請求人所受損害若干為準，且無權占有他
    人之不動產，可能獲得相當於租金之利益應為社會通常之觀
    念。
㈡、原告主張之前揭事實，已據提出不動產租賃契約書、租期屆
    滿通知返還系爭房屋之存證信函暨回執等件為佐（見本院卷
    第89至97頁），且均為被告所不爭執，是原告主張之事實，
    自堪信為真。依此，系爭租約之租期既已屆滿，被告卻仍居
    住使用系爭房屋，致使原告受有無法使用之損害；另系爭租
    約之租金本為每月6,000元，自可認為被告無權占有系爭房
    屋所受相當於租金之不當得利，亦應以此為計算依據，故依
    前揭規定及說明，原告請求被告應遷讓返還系爭房屋，另請
    求被告應自110年11月24日起至遷讓返還系爭房屋之日止，
    按月給付原告6,000元，均屬有據，應予准許，爰判決如主
    文第1至2項所示。
㈢、至被告雖以前詞說明其不願意給付租金、返還房屋之緣由。
    但被告所述情節縱使屬實且可以採信，亦當係原告應負債務
    不履行之情況，此與兩造之租賃契約法律關係並無關連；加
    以兩造就系爭房屋有無被告所述之買賣過程，已另提起民事
    訴訟予以確定彼此間之權利義務關係，同據被告自承無訛（
    見本院卷第104頁），則此部分自無礙本院之前開認定，附
    此敘明。
五、本件係適用簡易訴訟程序所為被告敗訴之判決，原告雖為假
    執行宣告之聲請，但依民事訴訟法第389條第1項第3款規定
    ，仍由本院職權宣告之。另依同法第392條第2項規定，職權
    宣告被告如以適當金額為原告預供擔保，免為假執行。
六、訴訟費用負擔之依據：民事訴訟法第78條。
中　　華　　民　　國　　111 　年　　4 　　月　　22　　日
    　　　　　　　橋頭簡易庭　法　　　官  楊博欽
以上正本係照原本作成。
如不服本判決，應於送達後20日內，向本院提出上訴狀並表明上
訴理由，如於本判決宣示後送達前提起上訴者，應於判決送達後
20日內補提上訴理由書（須附繕本）。
中　　華　　民　　國　　111 　年　　4 　　月　　22　　日
      　　　　　　　　　　　　書　記　官  程淑萍